# 应如何作会计处理

提问人：飞箭 2008 时间：2011-05-17 21:51:48
某央企座落在市郊，在成立前已征地，土地使用权归上级公司所有，该公司是向上级公司租赁土地，但该央企成立后，需要移走一处高压线，地方政府要求其支付移线费 1000 万元，请问高手，此笔费用应如何处理？如何在税前扣除？

回答人：chenyiwei
如果移走该高压线是该地块被该企业正常使用的必备条件，但作为土地使用权人的上级公司不会对此给予补偿的，则该笔支出可以作为该土地租赁成本的组成部分，在租赁期内摊销较为合适。能否税前扣除，很重要的考虑是是否取得了合规的票据。

回答人：chenyiwei
我理解应可以（但需在税务局提出要求时补充其他证明材料，以证明该业务具有真实、合理的背景）。但不应一次性扣除，应当分年摊销扣除。摊销年限为土地预计使用年限，同时应符合税法关于长期待摊费用摊销年限不得短于 3 年的规定。